【裁判字號】    92,易,804
【裁判日期】    920627
【裁判案由】    詐欺等
【裁判全文】
臺灣桃園地方法院刑事判決                          九十二年度易字第八四號
    公  訴  人  臺灣桃園地方法院檢察署檢察官
    被      告  甲○○
右列被告因詐欺等案件，經檢察官提起公訴（九十二年度偵緝字第三九二號），本院
判決如左：
        主  文
甲○○意圖為自己不法之所有，以詐術使人將本人之物交付，處有期徒刑參月，如易
科罰金以參佰元折算壹日。
        事  實
一、甲○○曾於民國八十五年間因犯加重竊盜罪，經本院於八十五年十月廿四日判處
    有期徒刑七月、緩刑四年，該判決於八十五年十二月十六日確定，甫緩刑期滿，
    明知己無還款意願，竟意圖為自己不法之所有，先於九十年二月一日向乙○○購
    買車號五Ｌ－六四四○號自用小客車一輛，再於同年月七日將前開自用小客車開
    往丙○○所開設，位於桃園縣龜山鄉○○路一三七號之「恆生當鋪」，騙稱願以
    將上開車輛之行車執照質押於該當鋪內以為擔保之方式，向該當舖質借新台幣（
    下同）四萬元（起訴書誤載為七萬元），丙○○陷於錯誤，乃同意甲○○在簽立
    四萬元之擔保本票後，以原車留用、僅質押行車執照之方式質借四萬元（以一個
    月為期）予甲○○。黃桂祥於詐得款項後，明知己之前開車輛之行車執照並未遺
    失，卻於借得款項後之當日即九十年二月七日至交通部公路局新竹區監理所桃園
    監理站（下稱桃園監理站）謊稱該車輛之行車執照遺失而欲辦理補發，該監理站
    之公務員未明實情，乃據而補發該車輛之行車執照予甲○○，並將遺失補發之意
    旨登載於該監理站之電腦紀錄，足以生損害於丙○○及交通部對於車輛行車執照
    管理之正確性。甲○○獲補發前開車輛之行車執照後之翌日即九十年二月八日，
    即藉詞向乙○○解除買賣契約，並將前開車輛以五萬元賣回予乙○○，且於同日
    至桃園監理站將前開車輛辦理過戶予乙○○。嗣借款期間屆至，甲○○非但不予
    還款，丙○○進而發現前開車輛之行車執照非但已申請補發，且該車又已賣予其
    他第三人，乃知受騙。
二、案經丙○○訴由臺灣桃園地方法院檢察署檢察官署偵查起訴。
        理  由
一、訊據被告甲○○對於前揭事實大致坦承不諱，惟辯稱：伊未辦理行車執照之補發
    ，係乙○○幫伊辦理的云云。惟查：非惟證人乙○○於本院審理時當庭否認曾為
    被告辦理前開車輛之行車執照之補發；再者，被告向證人乙○○購得五Ｌ－六四
    四○號自用小客車，該車並於九十年二月一日辦理過戶予被告，此業據被告、證
    人乙○○陳明在案，並有汽（機）車過戶登記書一紙在卷可稽，則該車既已與證
    人乙○○無何瓜葛，乙○○殊無理由仍於九十年二月七日無端為被告辦理已非其
    所有之車輛之行車執照之補發。又查，前開車輛之行車執照辦理補發時，曾填具
    卷附之汽（機）車各項異動登記書，甲○○且於其上簽名用印，「甲○○」之署
    押字跡與被告歷次在偵查、本院調查時所簽字跡之慣性明顯相符，可見被告親自
    在該汽（機）車各項異動登記書簽名用印、並至桃園監理站辦理行車執照之補發
    至明，則被告推稱係乙○○為其辦理行車執照之補發，伊渾然不知情云云，核與
    事實背謬，不足採信。綜上，被告甫購入車輛，即向當舖以質押行車執照之方式
    質借現金，旋即辦理行車執照遺失補發，又旋將車輛賣予他人並辦理過戶，被告
    故意坑騙當舖之質借款項，並使當舖之債權完全無從確保之詐欺意圖至屬明顯，
    其右開犯行足堪認定。
二、核被告所為，係犯刑法第三百三十九條第一項之詐欺取財罪、第二百十四條之使
    公務員登載不實罪。被告所犯上開二罪間，有方法結果之牽連關係，為牽連犯，
    應依刑法第五十五條之規定，從較重之詐欺取財罪處斷。爰審酌被告詐取金額之
    多寡、甫緩刑期滿（此有台灣高等法院被告全國前案紀錄表一紙在卷可憑）即犯
    本案、至今未將區區四萬元賠償被害人、犯罪手段、犯後態度等一切情狀，量處
    如主文所示之刑，並諭知易科罰金之折算標準。
據上論斷，應依刑事訴訟法第二百九十九條第一項前段，刑法第三百三十九條第一項
、第二百十四條、第五十五條、第四十一條第一項前段，罰金罰鍰提高標準條例第一
條前段、第二條，判決如主文。
本案經檢察官林鈺雄到庭執行職務
中      華      民      國      九十二    年    六      月      廿七    日
                                臺灣桃園地方法院刑事第一庭
                                      法  官    曾  雨  明
右正本證明與原本無異。
如不服本判決，應於判決送達後十日內向本院提出上訴狀( 應附繕本 )，上訴於
臺灣高等法院。
                                      書記官    戴  育  萍
中        華        民        國    九十二    年    六    月    三十    日
附論罪科刑依據之法條：
中華民國刑法第三百三十九條第一項
意圖為自己或第三人不法之所有，以詐術使人將本人或第三人之物交付者，處五年以
下有期徒刑、拘役或科或併科一千元以下罰金。
中華民國刑法第二百十四條
明知為不實之事項，而使公務員登載於職務上所掌之公文書，足以生損害於公眾或他
人者，處三年以下有期徒刑、拘役或五百元以下罰金。


司法院資訊處製作；財團法人民間司法改革基金會備份。
